【裁判字號】    89,易,1045
【裁判日期】    890831
【裁判案由】    過失傷害
【裁判全文】
臺灣屏東地方法院刑事判決                        八十九年度易字第一四五號
    公  訴  人  臺灣屏東地方法院檢察署檢察官
    被      告  乙○○
右列被告因過失傷害案件，經檢察官提起公訴（八十九年度偵字第三二五一號），本
院判決如左：
     主  文
乙○○從事業務之人，因業務上之過失傷害人，處有期徒刑貳月，如易科罰金，以參
佰元折算壹日。
     事  實
一、乙○○業水上摩托車教練，為從事水上摩托車駕駛業務之人，於民國八十九年四
    月二十三日下午二時許，在屏東縣恆春鎮○○路小灣海域沙灘，利用水上摩托車
    載送遊客甲○○、前  茜戲水時，乙○○原應注意駕駛水上摩托車，應注意安全
    ，且依當時客觀情狀，並無不能注意之情事，竟疏於注意，恣意高速行駛，致遊
    客甲○○、前  茜因而摔落，造成甲○○受有右耳撕裂傷之傷害；前  茜亦受有
    腦震盪之傷害。
二、案經甲○○、前  茜訴由屏東縣警察局恆春分局移送台灣屏東地方法院檢察署檢
    察官偵查起訴。
     理  由
一、訊之被告乙○○固坦承駕駛水上摩托車載送告訴人甲○○、前  茜時，告訴人摔
    落而受傷等情，惟矢口否認有何業務過失傷害犯行，辯稱：「告訴人曾先行至同
    地點搭乘他人所騎乘之水上摩托車後，因尚覺不夠刺激與滿足，遂再要求搭乘由
    被告駕駛之水上摩托車，並要求被告以較高之速度行駛，藉以獲得刺激與滿足，
    而被告在騎乘前亦要求告訴人務必穿戴救生衣及安全帽等配備，並必須緊抱騎乘
    者，惟因告訴人鬆手而跌落水中，被告實已盡善良管理人之注意義務，又被告之
    騎乘與速度均係在告訴人之要求下所為，應屬得告訴人承諾之行為，依法自不應
    具違法性云云。經查：右揭事實，業經告訴人指訴甚詳，並有告訴人甲○○之驗
    傷診斷書乙紙附卷可憑。且按駕駛水上摩托車搭載乘客，如高速行駛，本極易摔
    落乘客，此為常人所得預見，被告竟疏於注意，恣意高速行駛，因而摔傷乘客，
    過失情節至為明顯；又告訴人等因乘座水上摩托車摔傷，與被告之過失行為間並
    有相當因果關係。況告訴人並未允諾被告得恣意轉彎，搭乘水上摩托車亦不必然
    會發生運動傷害，仍難認係社會共同生活必要之傷害，被告上開所辯，委無足取
    ，事證明確，被告犯行洵堪認定。
二、被告從事水上摩托車教練，以駕駛水上摩托車為業務。核被告所為係犯刑法第二
    百八十四條第二項前段之業務過失傷害罪。被告駕駛水上摩托車而造成告訴人甲
    ○○、前  茜同時受傷害，係以一行為而觸犯數罪名，為想像競合犯，依刑法第
    五十五條規定從一重之業務過失傷害罪論處。茲審酌被告疏慮而傷害之動機、目
    的、手段、告訴人受傷之程度、否認犯行、未與告訴人達成和解等情及其他一切
    情狀，量處如主文所示之刑，並諭知易科罰金之折算標準。
據上論斷，應依刑事訴訟法第二百九十九條第一項前段，刑法二百八十四條第二項前
段、第五十五條、第四十一條、罰金罰鍰提高標準條例第一條前段、第二條，判決如
主文。
中      華      民      國      八十九      年      八    月  三十一    日
                                      臺灣屏東地方法院刑事第一庭
                                                法  官  蕭世昌
右正本證明與原本無異。
對於本判決如有不服應於收受送達後十日內向本院提出上訴書狀上訴於台灣高等法院
高雄分院並按他造當事人之人數附具繕本。
                                                書記官  曾文玲
中      華      民      國      八十九      年      八    月  三十一    日
附錄本判決論罪之法條：
刑法第二百八十四條第二項：從事業務之人，因業務上之過失傷害人者，處一年以下
有期徒刑、拘役或一千元以下罰金。致重傷者，處三年以下有期徒刑、拘役或二千元
以下罰金。


司法院資訊處製作；財團法人民間司法改革基金會備份。
